臺灣高等法院刑事判決
109年度上訴字第2148號
上  訴  人  
即  被  告  曾詠昌


上列上訴人因違反毒品危害防制條例案件，不服臺灣新北地方法
院109年度審訴字第32號，中華民國109年3月27日第一審判決（
起訴案號：臺灣新北地方檢察署108年度毒偵字第6239號），提
起上訴，本院判決如下：
    主  文
上訴駁回。                                              
    理  由
一、按不服地方法院之第一審判決而上訴者，須提出上訴書狀，
    並應敘明具體理由，刑事訴訟法第350條第1 項、第361條第
    2 項各定有明文。所稱具體理由，固不以書狀應引用卷內訴
    訟資料，具體指摘原審判決不當或違法之事實，亦不以於以
    新事實或新證據為上訴理由時，應具體記載足以影響判決結
    果之情形為必要。但上訴之目的，既在請求第二審法院撤銷
    或變更第一審之判決，所稱「具體」，當係抽象、空泛之反
    面，若僅泛言原判決認事用法不當、採證違法或判決不公、
    量刑過重等空詞，而無實際論述內容，即無具體可言，其上
    訴即不合法定程式。
二、原判決以：上訴人即被告曾詠昌基於施用第一級毒品海洛因
    之犯意，於民國108年7月14日下午2時許，在桃園市某處車
    上，以海洛因摻入香菸再點燃吸食之方式，施用海洛因1次
    之犯罪事實，有上訴人之自白、桃園市政府警察局保安警察
    大隊毒品案被採尿人真實姓名與編號對照表、濫用藥物檢驗
    報告等為證，事證明確，乃論以上訴人係犯毒品危害防制條
    例第10條第1項之施用第一級毒品罪；又其雖曾因竊盜罪，
    經法院判處有期徒刑確定，於105年1月28日執行完畢後5年
    內再犯本件有期徒刑之罪，係刑法第47條第1 項規定之累犯
    ，但因二案罪名不同，乃不予加重其刑；並審酌其施用毒品
    ，足以戕害身心，滋生其他犯罪而損及公益，且其曾犯施用
    毒品罪，經觀察、勒戒及刑罰之執行完畢，卻未戒斷施用毒
    品之惡習，而再為本件犯行，顯見不思悔改，惟其施用毒品
    行為之本質係屬自我戕害行為，反社會性之程度應屬較低，
    兼衡其於犯罪後坦承犯行，犯後態度尚可等一切情狀，
    乃量處有期徒刑6月，如易科罰金，以新臺幣1千元折算1日
    之標準等語，經核原判決之認事用法並無違誤，量刑亦屬妥
    適。
三、被告上訴意旨略以：其上訴非在爭辯犯罪事實，而係因其父
    親中風不良於行，需人照顧，而母親無經濟能力，又得照顧
    其父親及失智中風之祖母，其妹已嫁人、胞弟在監服刑，若
    連其亦入監服刑，則其家庭將如何生活下去等語。經核上訴
    人並未指摘原判決有何不當、違誤之處，僅在於說明其家庭
    處境，不能認為已敘明具體理由，其上訴不合法定程式。末
    按，刑法第41條第2項規定，得易科罰金而未聲請易科罰金
    者，得以提供社會勞動6小時折算1日，易服社會勞動。是上
    訴人於本案確定後，如無法聲請易科罰金，亦得依上開規定
    聲請，由檢察官裁量行之，附此敘明。
四、綜上所述，上訴人之上訴書狀未敘述具體理由，其所為上訴
    不符合上訴之法定要件，應予駁回，並不經言詞辯論為之。
據上論斷，應依刑事訴訟法第367條前段、第372條，判決如主文
。
中　　華　　民　　國　　109 　年　　6 　　月　　18　　日
                  刑事第二十二庭審判長法  官  洪于智
                                      法  官  汪怡君
                                      法  官  陳銘壎
以上正本證明與原本無異。
如不服本判決，應於收受送達後20日內向本院提出上訴書狀，其
未敘述上訴之理由者並得於提起上訴後20日內向本院補提理由書
（均須按他造當事人之人數附繕本）「切勿逕送上級法院」。
                                      書記官  吳思葦
中　　華　　民　　國　　109 　年　　6 　　月　　18　　日